臺灣高等法院臺南分院刑事判決
111年度交上訴字第449號
上  訴  人  
即  被  告  蘇炳濬
選任辯護人  楊櫻花律師
上  訴  人  
即  被  告  吳泰儀
上列上訴人因過失致死案件，不服臺灣雲林地方法院110年度交
訴字第90號中華民國111年2月18日第一審判決（起訴案號：臺灣
雲林地方檢察署110年度偵字第4666號、第3605號），提起上訴
，本院判決如下：
    主  文
原判決關於乙○○、甲○○所處之刑部分均撤銷。
乙○○，處有期徒刑伍月，如易科罰金，以新臺幣壹仟元折算壹日
。
甲○○，處有期徒刑肆月，如易科罰金，以新臺幣壹仟元折算壹日
。
    事實及理由
壹、程序事項：
一、按民國110年6月16日修正公布、同月18日施行之刑事訴訟法
    第348條規定：「上訴得對於判決之一部為之。對於判決之
    一部上訴者，其有關係之部分，視為亦已上訴。但有關係之
    部分為無罪、免訴或不受理者，不在此限。上訴得明示僅就
    判決之刑、沒收或保安處分一部為之。」次按同日修正公布
    、施行之刑事訴訟法施行法第7條之13規定：「中華民國110
    年5月31日修正通過之刑事訴訟法施行前，已繫屬於各級法
    院之案件，於施行後仍適用修正前刑事訴訟法第348條規定
    ；已終結或已繫屬於各級法院而未終結之案件，於施行後提
    起再審或非常上訴者，亦同。」查本案係於上開規定修正施
    行後之111年3月30日始繫屬於本院（本院卷第3頁），且非
    刑事訴訟法施行法第7之13條所規定仍適用修正前規定之案
    件，是本案上訴之效力及其範圍，應依現行刑事訴訟法第34
    8條規定判斷，合先敘明。
二、上訴審理範圍：
　　原審於111年2月18日以110年度交訴字第90號判決判處被告
    乙○○、甲○○均犯過失致人於死罪，各處有期徒刑6月，如易
    科罰金，均以新臺幣（下同）1千元折算1日。查原審判決後
    ，檢察官並未提起上訴，同案被告王○好業經原審判處罪刑
    並未上訴而確定，本件上訴人即被告乙○○、甲○○於本院審判
    期日，已陳明僅針對原判決量刑部分上訴，且依被告2人上
    訴之意旨為承認犯罪，惟認原審量刑過重而上訴；對於原判
    決認定之犯罪事實及罪名均不爭執，並同意本院依照原審所
    認定的犯罪事實及證據理由為基礎，僅就量刑為調查及辯論
    （本院卷第158至159頁）。依據前述規定，被告乙○○、甲○○
    顯僅就原審判決關於渠2人之量刑提起上訴，至於原判決其
    他部分（含原判決關於認定被告乙○○、甲○○2人犯罪事實、
    證據及罪名等），均不予爭執，而該量刑部分與原判決其他
    部分可以分離審查，本院爰僅就原審判決關於被告乙○○、甲
    ○○2人所犯之罪量刑妥適與否進行審理。
三、經本院審理結果，因上訴人即被告乙○○、甲○○均表示僅就原
    審判決量刑部分提起上訴，業如前述，故本案此部分犯罪事
    實、證據、論罪部分之認定，均如第一審判決書所記載（如
    附件）。
貳、本院之判斷：
一、被告上訴意旨：
　㈠被告乙○○上訴主張：⒈原審刑度過重，請求撤銷原判決，輕判
    並給予緩刑宣告。⒉被告乙○○非肇事主因，自始認罪，被害
    人如有戴安全帽，應不致死亡結果發生。⒊被告乙○○已盡力
    調解，告訴人已提附帶民事訴訟。⒋另參臺灣臺中地方法院1
    10年度交易字第238號判決意旨，和解非緩刑之必要條件，
    應個案審酌等語；且於本院審理時供稱一開始我們民事庭的
    時候雙方有談和解，但對於賠償金額沒有共識。對方一開始
    要求200萬元（不含強制險），我認為除強制險外，我可以
    負擔的金額為3至5萬元。我雖然仍想談和解，但我認為和解
    部分對方已經不想談，本件我認罪等語。其辯護人則以後續
    （民事賠償）我們依照民事程序處理。我們希望可以爭取更
    輕判及易科罰金、緩刑等語，為被告乙○○辯護。
  ㈡被告甲○○上訴主張：原判決刑度過重，被告甲○○非責任最重
    之當事人(違規停車)，但會盡量達成和解，取得家屬諒解等
    語；於本案審理時供稱：本件我認罪，但原審判決太重，我
    停車在那邊，我根本不知道發生車禍。後續保險公司願意賠
    償8萬多元而已，但也沒有和解成功，一開始對方跟我要求2
    00萬元，保險公司最多提高到10萬元，我本身沒有能力賠償
    給對方。我也願意與對方談和解等語。 
二、量刑部分之審酌（刑之減輕部分）：
　  關於自首減刑部分：被告乙○○於肇事後在職司犯罪偵查之公
    務員尚未發覺其等之犯行前，向前往醫院處理之雲林縣警察
    局交通警察隊北港小隊警員承認為肇事人，自首而接受裁判
    乙情，有雲林縣警察局北港分局交通分隊道路交通事故肇事
    人自首情形紀錄表1份（相卷第89頁）在卷足佐，爰依刑法
    第62條前段之規定，減輕其刑。至於被告甲○○部分，係因員
    警調閱住家監視器，並與車禍現場照片比對後，通知車牌號
    碼000-00號營業用小貨車之車主聯絡駕駛者即被告甲○○前往
    北港分局說明案情而查獲，並無自首之適用等情，有雲林縣
    警察局北港分局110年12月23日雲警港偵字第1100016944號
    函暨檢附之員警職務報告書、現場圖、現場相片、筆錄各1 
    份（原審卷第117至140頁）存卷可考，故被告甲○○部分與自
    首之規定不符，自難依上開規定減輕其刑，併此敘明。
三、原判決關於被告乙○○、甲○○所處之刑撤銷改判之理由：
　　原審以被告乙○○、甲○○均犯過失致人於死罪，罪證明確予以
    論罪，各量處有期徒刑6月之刑，並均諭知易科罰金折算標
    準，所處之刑部分固非無見，惟查：
　⑴被告乙○○上訴爭執被害人王○蘭於車禍發生當時並未戴安全帽
    ，意指對於肇致其死亡之不幸結果亦與有過失一情，按機車
    之駕駛人及附載座人均應戴安全帽，交通安全規則第88條第
    1項第5款訂有明文，其立法目的本在保護駕駛人及附載座人
    之頭部，本件被害人王○蘭於事發當時乘坐同案被告王○好駕
    駛之機車後座確實未戴安全帽，此經同案被告王○好於偵查
    中供述在卷（相卷第117頁），是被害人王○蘭乘坐機車未戴
    安全帽與其所受頭部外傷、顱内出血，顯有相當因果關係，
    影響被害人王○蘭之頭部傷勢嚴重程度，故被害人王○蘭對於
    死亡損害之擴大亦與有過失。而被害人未戴安全帽係對於本
    件因車禍所造成之損害擴大與有過失，此即在民事侵權行為
    損害賠償訴訟中，被告得否行使過失相抵之抗辯，惟此部分
    要仍無解於被告乙○○、甲○○前揭過失責任，然仍應作為被告
    2人量刑之參考，原判決此部分漏未列為量刑因子衡酌，亦
    有未洽。至於被告乙○○辯護人主張同案被告王○好搭載被害
    人王○蘭及兒童黃○緯有超載之違規，然此部分為同案被告王
    ○好騎乘機車違反道路交通安全規則第88條第1項第2款超載1
    人之違規行為，是否有影響其行車操控導致本件交通事故無
    法逕論，且非屬被害人本人之與有過失，尚無從斟酌此情節
    為被告乙○○之量刑，併予說明。
　⑵被告乙○○、甲○○於原審及本院審理中均坦承犯行，且均表示
    願與告訴人商談和解，然與告訴人佘○明、被害人家屬因賠
    償金額有所差異，雖均未能達成和解；後於本院審理期間，
    被告乙○○仍持雙方和解金額差距過大，且告訴人、被害人家
    屬已獲領強制責任保險賠償金，已超過其因民事判決賠償之
    金額比例，其雖願再賠償最多為10萬元金額，對方亦不接受
    等語，而被告甲○○部分，雖當庭表示願以18萬元賠償告訴人
    、被害人家屬，然迄至本院宣判期日前，並無提出任何賠償
    資料，有本院公務電話紀錄1份可參（本院卷第209頁）；按
    刑罰之量定，固屬法院自由裁量之職權行使，惟刑事審判之
    量刑，旨在實現刑罰權之分配的正義，故法院對科刑判決之
    被告量刑，應符合罪刑相當原則，使罰當其罪，此所以刑法
    第57條明定科刑時應審酌一切情狀，尤應注意該條所列各款
    情形，以為科刑輕重之標準（最高法院95年度台上字第1779
    號判決意旨參照）。再按刑法第57條第9款、第10款所規定
    之「犯罪所生之危險或損害」、「犯罪後之態度」為法院科
    刑時應審酌事項之一，其就被告犯罪後悔悟之程度而言，包
    括被告行為後，有無與被害人和解、賠償損害，此並包括和
    解之努力在內。國家更有義務於責令被告接受國家刑罰權制
    裁，與確保被害人損害填補兩種目的之實現中，在法理上謀
    求最適當之衡平關係，從而被告積極填補損害之作為，當然
    列為有利之科刑因素(最高法院110年度台上字第4956號判決
    意旨參照)。是法院對於被告之量刑，亦應受比例原則與平
    等原則等一般法律原則之支配，以期達成客觀上之適當性、
    相當性與必要性之價值要求；又行為人犯後悔悟之程度，是
    否與被害人（告訴人）達成和解，及其後是否能確實履行和
    解條件，以彌補被害人（告訴人）之損害，均攸關於法院判
    決量刑之審酌，且基於「修復式司法」理念，國家亦有責權
    衡被告接受國家刑罰權執行之法益與確保被害人（告訴人）
    損害彌補之法益，務必使二者間在法理上力求衡平。查本件
    被告乙○○迄至本院言詞辯論終結前未能與告訴人及被害人家
    屬繼續協議；而告訴代理人雖同意被告甲○○以賠償金額18萬
    元為和解條件，然迄至本院宣判前，被告甲○○仍表示無法賠
    付，有本院公務電話紀錄2份可參（本院卷第209至212頁）
    ，雖均未能與告訴人及被害人家屬等達成和解，惟雙方針對
    本件刑事附帶民事賠償部分，業經原審法院民事簡易庭於11
    1年5月26日以111年度簡字第49號簡易判決，以原告佘○明（
    被害人王○蘭之配偶）因被害人王○蘭之死亡，已受領被保險
    車輛即被告乙○○騎乘之車牌號碼000-000號普通重型機車之
    強制汽車責任保險給付2,039,142元，有富邦產險111年4月1
    9日富保業字第1110001294號函及所附理賠資料可參，則依
    強制汽車責任保險法第32條：保險人依本法規定所為之保險
    給付，視為被保險人損害賠償金額之一部分；被保險人受賠
    償請求時，得扣除之規定，自應將強制汽車責任保險之給付
    金額自被告2人應賠償之金額中扣除。且參酌被害人王○蘭、
    王○好及被告2人違反注意義務之情節、態樣，認為被害人王
    ○蘭、王○好、被告乙○○及被告甲○○就系爭車禍之損害結果，
    應分別負擔10%、50%、25%、15%之過失責任。被害人王○蘭
    及其使用人王○好既與有過失，民事原告佘○明係因被害人王
    ○蘭之死亡而得請求賠償，自應承擔被害人王○蘭及其使用人
    之過失責任，合計被害人王○蘭及其使用人王○好之過失責任
    比例為60%，則應減輕被告2人之連帶賠償金額60%。而以原
    告所受強制汽車責任保險給付之金額已超過被告2人應負擔
    之賠償金額，而駁回原告提起損害賠償之附帶民事訴訟請求
    在案，有上開民事判決書1份可稽（尚未確定，本院卷第119
    至130頁），被告2人上訴意旨所稱其等願依照民事程序處理
    等情，則刑事責任的性質乃針對被告不法行為給予懲罰，民
    事責任的性質則係重在對被害人損害的賠償與填補，被告乙
    ○○、甲○○迄今雖未與告訴人、被害人家屬達成和解，然此與
    當事人對於民事賠償數額彼此認知差異有關，非必可認為被
    告2人犯後態度不佳；原審就此部分與被告2人犯罪後態度之
    科刑輕重有關事項未及審酌，自有未合。
　⑶是本院權衡雙方過失之情節、肇事責任比例，及肇致被害人
    死亡之重大實害，以被告乙○○駕駛普通重型機車，行經無號
    誌交岔路口，未減速慢行，作隨時停車之準備之過失、被告
    甲○○於路口10公尺内違規停車，妨礙行車視距之過失等肇因
    ，併同同案被告王○好駕駛普通重型機車，行經無號誌交岔
    路口，左方車未暫停讓右方車先行，為本件車禍肇事主因及
    被害人王○蘭未戴安全帽導致損害擴大而肇致其死亡之不幸
    結果，並參考本案行車事故鑑定會鑑定結論，認本件車禍事
    故被告乙○○、甲○○均為肇事次因、同案被告王○好則為肇事
    主因，以上被告俱有過失及肇致被害人死亡之因果關係，且
    原判決有上述可議之處，是被告乙○○、甲○○上訴請求依渠等
    犯罪情節酌予從輕量刑，均非無理由，自應將原判決就被告
    乙○○、甲○○2人所處之刑予以撤銷改判，期臻適法。
四、爰以行為人之責任為基礎，審酌被告乙○○、甲○○前無犯罪之
    前案紀錄，此有臺灣高等法院被告前案紀錄表2份在卷可查
    ，平日素行均良好，被告乙○○、甲○○因分別有上開疏失，而
    肇事致被害人死亡，造成無可挽救遺憾，並使被害人家屬痛
    失至親，復未能與被害人家屬達成和解，本不宜寬縱，惟考
    量被告乙○○、甲○○犯後均坦承犯行之犯後態度，且被告乙○○
    騎車行經無號誌路口未減速慢行、被告甲○○違規停車影響視
    線之過失均屬本件車禍之肇事次因，過失情節有別，且被害
    人家屬事後已獲強制汽車責任保險之賠償給付，稍有填補其
    損害，被告乙○○雖因告訴人、被害人家屬傷痛至深無法接受
    其犯後態度、無法原諒，被告甲○○則表示依其經濟能力迄至
    本院宣判前仍無法與告訴人、被害人家屬達成和解等情；兼
    衡被告乙○○自述二技畢業之教育程度，從事工廠工人之工作
    ，月收入5萬元，已婚，家中尚有父母、配偶及1名未成年子
    女，被告甲○○則為高職畢業之教育程度，從事送貨司機之工
    作，月收入3萬5,000元，未婚，家中尚有父母及胞兄之家庭
    經濟及生活狀況等一切情狀，分別量處如主文第2項、第3項
    所示之刑，並均諭知如易科罰金之折算標準，以啟自新。
五、至被告乙○○及其辯護人、被告甲○○尚請求為緩刑之宣告一節
    ，惟關於緩刑之宣告，除應具備一定條件外，並須有可認為
    以暫不執行刑罰為適當之情形，始得為之。法院行使此項裁
    量職權時，應受比例原則、平等原則等一般法律原則之支配
    ；但此之所謂比例原則，指法院行使此項職權判斷時，須符
    合客觀上之適當性、相當性及必要性之價值要求，不得逾越
    ，用以維護刑罰之均衡；而所謂平等原則，非指一律齊頭式
    之平等待遇，應從實質上加以客觀判斷，對相同之條件事實
    ，始得為相同之處理，倘若條件事實有別，則應本乎正義理
    念，予以分別處置，禁止恣意為之，俾緩刑宣告之運用，達
    成客觀上之適當性、相當性與必要性之要求（最高法院99年
    度台上字第7994號判決意旨參照）。查被告乙○○、甲○○2人
    前固無犯罪紀錄，有臺灣高等法院被告前案紀錄表在卷為憑
    ，然考量本件被告乙○○行車過失情節非屬輕微，被告甲○○過
    失情節尚與本案其他被告有別，然而造成被害人死亡之嚴重
    結果，因此是否給予被告等緩刑宣告，本院自須尊重被害人
    家屬的意見，而被告乙○○、甲○○迄今仍無法獲得被害人家屬
    的諒解，業據被害人家屬代表即告訴代理人佘○帆於本院陳
    述明確（本院卷第176頁），而本院已參酌被告乙○○、甲○○
    犯罪情節及犯後態度，量處前揭適當之刑度，認無暫不執行
    為適當之情形，故均不予緩刑之宣告，附此敘明。
據上論斷，應依刑事訴訟法第369條第1項前段、第364條、第299
條第1項前段，判決如主文。　　
本案經檢察官黃煥軒偵查起訴，經檢察官周文祥到庭執行職務。
中　　華　　民　　國　　111 　年　　7 　　月　　13　　日
                  刑事第二庭    審判長法  官  陳珍如
                                      法  官  包梅真
                                      法  官  黃裕堯
以上正本證明與原本無異。
如不服本判決應於收受送達後20日內向本院提出上訴書狀，其未
敘述上訴理由者，並得於提起上訴後20日內向本院補提理由書（
均須按他造當事人之人數附繕本）「切勿逕送上級法院」。
　　　　　　　　　　　　　　　　　　　書記官  蔡孟芬
中　　華　　民　　國　　111 　年　　7 　　月　　13　　日

附錄本案論罪科刑法條全文
中華民國刑法第276條
因過失致人於死者，處5年以下有期徒刑、拘役或50萬元以下罰
金。

附件：
臺灣雲林地方法院刑事判決
110年度交訴字第90號
公　訴　人　臺灣雲林地方檢察署檢察官
被　　　告　王○好　女  民國00年0月00日生
　　　　　　　　　　身分證統一編號：0000000000號
　　　　　　　　　　住○○縣○○鎮○○里○○00號
　　　　　　　　　　居○○縣○○鎮○○路00巷00號
　　　　　　乙○○　男　民國00年00月00日生
　　　　　　　　　　身分證統一編號：Z000000000號
　　　　　　　　　　住○○市○○區○○里○○路000巷00號
上  一  人
選任辯護人　楊櫻花律師
被　　　告　甲○○　男　民國00年0月00日生
　　　　　　　　　　身分證統一編號：Z000000000號
　　　　　　　　　　住雲林縣○○鎮○○里○○路0號三樓之6
　　　　　　　　　　居雲林縣○○鎮○○里○○路00號
上列被告因過失致死案件，經檢察官提起公訴（110 年度偵字第
3605號、第4666號），被告於準備程序中就被訴事實為有罪之陳
述，經告知簡式審判程序之旨，並聽取當事人之意見後，本院合
議庭裁定由受命法官獨任進行簡式審判程序，判決如下：
    主  文
王○好因過失致人於死，處有期徒刑陸月，如易科罰金，以新臺
幣壹仟元折算壹日。緩刑貳年。
乙○○因過失致人於死，處有期徒刑陸月，如易科罰金，以新臺
幣壹仟元折算壹日。
甲○○因過失致人於死，處有期徒刑陸月，如易科罰金，以新臺
幣壹仟元折算壹日。
    事  實
一、甲○○於民國109 年11月28日晚間8時許，駕駛車牌號碼000-0
    0號營業用小貨車，沿雲林縣北港鎮民族路由東往西方向，
    行駛至雲林縣北港鎮民族路與吉祥路交岔路口，並於通過路
    口後，本應注意交岔路口10公尺內不得臨時停車，且無不能
    注意上開營業用小貨車，體積非小，違停於交岔路口，顯將
    造成往來人車之視線死角，妨礙其他人車通行之情事，又依
    當時並無不能注意之情形，竟疏未注意，而將上開車輛違停
    於上開交岔路口轉角處即逕自離去。嗣王○好(所涉過失傷害
    罪嫌，經撤回告訴，檢察官另為不起訴處分)於翌日即109 
    年11月29日上午10時許，騎乘車牌號碼000-0000號普通重型
    機車，附載王○蘭及兒童黃○緯(105年8月生)，沿雲林縣北港
    鎮吉祥路由北往南方向，行經上開交叉路口，已發現右側路
    邊之上開營業用小貨車擋住視線，無法看到右側有無來車，
    本應注意行經無號誌之交岔路口，應減速慢行，作隨時停車
    之準備；行至無號誌交岔路口，未設標誌、標線或號誌劃分
    幹、支線道者，車道數相同時，且同為直行車者，左方車應
    暫停讓右方車先行，而依當時天候晴、日間自然光線、柏油
    路面乾燥、無缺陷、無障礙物、視距良好等一切情狀，並無
    不能注意之情事，竟未停車或減速慢行注意右方有無來車，
    即貿然駛入上開路口，適有乙○○(所涉過失傷害罪嫌，經撤
    回告訴，檢察官另為不起訴處分)騎乘車牌號碼000-000號普
    通重型機車，沿雲林縣北港鎮民族路由西往東方向行駛，亦
    行經上開交岔路口，因左側路邊之上開營業用小貨車擋住視
    線，無法看到左側有無來車，乙○○亦疏未注意行經無號誌之
    交岔路口時，應減速慢行，作隨時停車之準備，即貿然直行
    欲通過上開路口，王○好、乙○○2 人因有上揭疏失，及因甲○
    ○違停妨害行車視距之疏失，致王○好所騎乘機車之右後車身
    因而與乙○○所騎乘機車之前車頭發生碰撞，王○好、王○蘭、
    兒童黃○緯及乙○○均人車倒地，乙○○因而受有左膝右小腿挫
    擦傷（乙○○已撤回過失傷害之告訴）；王○好因而受有顏面
    及四肢多處擦傷（王○好已撤回過失傷害之告訴）；黃○緯因
    而受有右上肢及右腰部擦傷（法定代理人王○好獨立告訴後
    ，撤回告訴）；王○蘭則因而受有外傷性顱內出血、休克、
    心臟停止等傷害，雖緊急送醫開刀治療，術後插管，仍於10
    9年12月2日凌晨1時29分不治死亡。　　
二、案經王○蘭之配偶佘○明告訴，及雲林縣警察局北港分局報告
    臺灣雲林地方檢察署檢察官偵查起訴。
    理  由
一、本案被告王○好、乙○○、甲○○所犯之罪，非死刑、無期徒刑
    、最輕本刑為3 年以上有期徒刑之罪，或高等法院管轄第一
    審之案件，被告王○好、乙○○、甲○○於審理程序中，就前揭
    被訴事實為有罪之陳述，經告以簡式審判程序之旨，並聽取
    被告王○好、乙○○、甲○○、被告乙○○之辯護人及公訴人之意
    見後，本院認無不得或不宜改依簡式審判程序進行之處，爰
    依刑事訴訟法第273 條之1 第1 項、第284 條之1 規定，裁
    定進行簡式審判程序。是本案之證據調查，依刑事訴訟法第
    273 條之2 規定，不受同法第159 條第1 項、第161 條之2 
    、第161 條之3、第163 條之1 及第164 條至第170 條規定
    之限制，合先敘明。
二、認定犯罪事實所憑之證據及理由：
  ㈠上開犯罪事實，業據被告王○好、乙○○、甲○○坦承不諱（本院
    卷第145頁、第156頁至第157頁），核與證人佘○明之證述內
    容大致相符（相驗卷第43頁至第45頁、第119頁），並有職
    務報告書、現場圖及照片各1 份（警卷第25頁至第39頁）、
    道路交通事故現場圖、道路交通事故調查報告表㈠㈡各1份（
    相驗卷第69頁至第73頁）、事故現場照片17張（相驗卷第47
    頁至第67頁）、路面監視器畫面暨翻拍照片5 張（相驗卷第
    59頁至第63頁）、交通部公路總局嘉義區監理所嘉雲區行車
    事故鑑定會編號0000000 案鑑定意見書1 份（相驗卷第178 
    頁至第180 頁）、中國醫藥大學北港附設醫院司法相驗病歷
    摘要1 份（相驗卷第85頁）、臺灣雲林地方檢察署相驗屍體
    證明書1 份（相驗卷第123頁）、雲林縣警察局北港分局交
    通分隊道路交通事故肇事人自首情形紀錄表2份（相驗卷第8
    7頁至第89頁）、車號查詢機車車籍、證號查詢機車駕駛人
    查詢結果2 份（相驗卷第105頁至第111頁）、勘（相）驗筆
    錄1份（相驗卷第113頁）、臺灣雲林地方檢察署檢驗報告書
    1 份（相驗卷第127 頁至第161頁）、警員職務報告暨所附
    監視器截圖照片各1 份（相驗卷第163 頁至第165頁）、中
    國醫藥大學北港附設醫院診斷證明書3 份（相驗卷第79頁至
    第83頁）、雲林縣警察局北港分局110 年12月23日雲警港偵
    字第1100016944號函暨檢附之員警職務報告書、現場圖、現
    場相片、筆錄各1 份（本院卷第117 至140 頁）在卷可稽，
    核屬相符。
  ㈡按汽車行經無號誌之交岔路口，應減速慢行，作隨時停車之
    準備；行至無號誌之交岔路口，未設標誌、標線或號誌劃分
    幹、支線道者，車道數相同時，同為直行車或轉彎車者，左
    方車應暫停讓右方車先行。道路交通安全規則第93條第1 項
    第2 款、第102條第1 項第2 款分別定有明文。此為一般汽
    機車駕駛人所應注意並確實遵守之事項，本案被告王○好、
    乙○○行經上開交岔路口時，本應各自遵守上開規定。再按汽
    車臨時停車時，應依下列規定：二、交岔路口、公共汽車招
    呼站十公尺內、消防栓、消防車出入口五公尺內不得臨時停
    車；汽車停車時，應依下列規定：一、禁止臨時停車處所不
    得停車。道路交通安全規則第111條第1項第2款、第112條第
    1項第1款分別定有明文。此亦為一般汽機車駕駛人所應注意
    並確實遵守之事項，被告甲○○為具有社會生活經驗之成年人
    ，自應注意上述道路交通安全規定。且本件事故發生時，依
    當時路況及現場之客觀情狀，被告王○好、乙○○、甲○○均無
    不能注意之情形，竟疏未注意，因而致被害人王○蘭受傷後
    死亡，被告王○好、乙○○、甲○○應有過失無疑，且被告王○好
    、乙○○、甲○○之過失行為，核與被害人之死亡間，具有相當
    因果關係。交通部公路總局嘉義區監理所嘉雲區行車事故鑑
    定會編號0000000 案鑑定意見書（相驗卷第178 頁至第180 
    頁）亦同此結論，併此敘明。
  ㈢綜上所述，被告王○好、乙○○、甲○○上揭自白核與前揭事證相
    符，應可採信，本案事證明確，被告王○好、乙○○、甲○○前
    開犯行均堪認定，俱應依法論科。
三、論罪科刑：
  ㈠核被告王○好、乙○○、甲○○所為，均係犯刑法第276 條之過失
    致人於死罪。
  ㈡被告王○好、乙○○於肇事後在職司犯罪偵查之公務員尚未發覺
    其等之犯行前，向前往醫院處理之雲林縣警察局交通警察隊
    北港小隊警員承認為肇事人，自首而接受裁判乙情，有雲林
    縣警察局北港分局交通分隊道路交通事故肇事人自首情形紀
    錄表2份（相卷第87頁、第89頁）在卷足佐，爰依刑法第62
    條前段之規定，減輕其刑。至於被告甲○○部分，係因員警調
    閱住家監視器，並與車禍現場照片比對後，通知車牌號碼00
    0-00號營業用小貨車之車主聯絡駕駛者即被告甲○○前往北港
    分局說明案情而查獲，並無自首之適用等情，有雲林縣警察
    局北港分局110年12月23日雲警港偵字第1100016944號函暨
    檢附之員警職務報告書、現場圖、現場相片、筆錄各1 份（
    本院卷第117至140頁）存卷可考，故被告甲○○部分與自首之
    規定不符，自難依上開規定減輕其刑，併此敘明。
  ㈢爰審酌被告王○好、乙○○、甲○○前無犯罪之前案紀錄，此有臺
    灣高等法院被告前案紀錄表3 份在卷可查，平日素行均良好
    ，被告王○好、乙○○、甲○○因分別有上開疏失，而肇事致被
    害人死亡，造成無可挽救遺憾，並使被害人家屬痛失至親，
    復未能與被害人家屬達成和解，本不宜寬縱，惟考量被告王
    ○好、乙○○、甲○○犯後均坦承犯行之犯後態度，兼衡被告王○
    好為國中肄業之智識程度，從事工廠工人之工作，月收入約
    新臺幣（下同）1萬8,000元，已婚，家中尚有配偶、3個胞
    姊、2名未成年、2名已成年之子女，並衡酌被告王○好雖為
    肇事主因，惟被害人為其胞姊，其內心亦受有相當之煎熬，
    告訴人並表示願意原諒被告王○好，同意給予被告王○好緩刑
    ，且不用附條件等語（本院卷第161頁），堪認已得到其餘
    被害人家屬之諒解；被告乙○○為二技畢業之智識程度，從事
    工廠工人之工作，月收入5萬元，已婚，家中尚有父母、配
    偶及1名未成年子女，及被告乙○○雖為肇事次因，然並未能
    獲得被害人家屬諒解，告訴人並請求從重量刑等語（本院卷
    第146頁）；被告甲○○為高職畢業之智識程度，從事送貨司
    機之工作，月收入3萬5,000元，未婚，家中尚有父母及胞兄
    ，及被告甲○○雖僅係停車於轉角處，為肇事次因，過失情節
    較輕，然並無自首減輕其刑之適用，且未能獲得被害人家屬
    諒解，告訴人並請求從重量刑等語（本院卷第146頁）等一
    切情狀，分別量處如主文所示之刑，並均諭知易科罰金之折
    算標準。
  ㈣末查，被告王○好前未曾因故意犯罪受有期徒刑以上刑之宣告
    ，有臺灣高等法院被告前案紀錄表1 份附卷可稽，被告王○
    好因一時疏略致罹刑章，犯後坦認犯行，具有悔意，且被害
    人即死者為被告王○好之胞姊，被告王○好內心亦受有相當之
    煎熬，且告訴人亦表示願意原諒被告王○好，並同意給予被
    告王○好緩刑之機會，堪認已獲得其餘被害人家屬之諒解，
    業如前述，經此偵查及審判程序後，應知戒慎而無再犯之虞
    ，本院認對其所宣告之刑以暫不執行為適當，爰依刑法第74
    條第1 項第1 款之規定併予宣告緩刑2 年，以啟自新。
據上論斷，應依刑事訴訟法第273 條之1 第1 項、第299 條第1
項前段，刑法第276條、第62條前段、第41條第1 項前段、第74
條第1 項第1 款，刑法施行法第1 條之1 第1 項，判決如主文。
本案經檢察官黃煥軒偵查起訴，檢察官謝宏偉到庭執行職務。 
中　　華　　民　　國　　111 　年　　2 　　月　　18　　日
                  刑事第八庭    法  官  黃偉銘
以上正本證明與原本無異。
如不服本判決應於收受判決後20日內向本院提出上訴書狀，並應
敘述具體理由；其未敘述上訴理由者，應於上訴期間屆滿後20 
日內向本院補提理由書（均須按他造當事人之人數附繕本）。「
切勿逕送上級法院」。
告訴人或被害人如對於本判決不服者，應具備理由請求檢察官上
訴，其上訴期間之計算係以檢察官收受判決正本之日期為準。
                                書記官  廖千慧
中　　華　　民　　國　　111 　年　　2 　　月　　18　　日
附錄本案論罪科刑法條全文：
中華民國刑法第276條
因過失致人於死者，處5年以下有期徒刑、拘役或50萬元以下罰
金。